Inventaris van de particuliere notulen en rapporten van de Gedeputeerden van Den Briel ter dagvaart in de vergaderingen van de Staten van Holland en West-Friesland, 1768-1779
Nationaal Archief, Den Haag
Dagvaarten en Besognes van de Stemhebbende Steden Den Briel
Dagvaarten Den Briel
1768-1779
3522
0.30 meter; 8 inventarisnummers.
Geschreven documenten in 17e eeuws schrift
Nationaal Archief, Den Haag
Gedeputeerden van Den Briel
Gerard Balthasar Emants
Hendrik van Wijn
Het archief bevat particuliere notulen van de vergaderingen van de Staten van Holland en van besogne vergaderingen, gemaakt door de Gerard Balthasar Emants en Hendrik Wijn uit Den Briel, in de periodes 1768-1770 en 1775-1779 respectievelijk.
Archiefvorming
Geschiedenis van het archiefbeheer
De redactie van dit archief heeft plaats gevonden op het Nationaal Archief door Diederick Kortlang, en bestaat uit een reeks van kleine archieven die betrekking hebben op de "particuliere Notulen en Rapporten door Gedeputeerden in dagvaarten van de Staten van Holland en Gecommitteerde Raden (dagvaarten en besognes van de Stemhebbende Steden)". Het is een aanvulling op de archieven van de Staten van Holland en West-Friesland en van Gecommitteerde Raden in het Zuiderkwartier en op daarmee samenhangende archieven, 1572-1795.
De verwerving van het archief
De rechtstitel is (nog) onbekend
3.01
Aanwijzingen voor de gebruiker
Openbaarheidsbeperkingen
Volledig openbaar.
Materiële beperkingen
Aanvraaginstructie
Openbare archiefstukken kunnen online worden aangevraagd en gereserveerd. U kunt dit ook via de terminals in de studiezaal van het Nationaal Archief doen. Om te kunnen reserveren dient u de volgende stappen te volgen:
U maakt een profiel aan op www.gahetna.nl, en logt vervolgens in
Via de archiefinventaris (alleen de beschrijvingen met rode nummers) selecteert u het gewenste archiefstuk door op de knop 'Reserveren' te klikken
In het volgende scherm geeft u aan op welke dag u het archiefstuk wilt inzien
Indien u zich bevindt in de studiezaal en een tafelnummer heeft ontvangen kunt u dit nummer vermelden. Als u geen tafelnummer heeft kunt u tafelnummer 777 laten staan
Vervolgens bevestigt u uw reservering door deze te versturen.
Verwant materiaal
Beschikbaarheid van kopieën
Verwante archieven
3.01.05
3.01.04.01
3.01.08.02
3.01.08.03
3.01.08.04
3.01.08.05
3.01.04.06
3.01.08.07
3.01.08.08
3.01.08.09
3.01.08.10
3.01.08.11
3.01.08.12
Beschrijving van de series en archiefbestanddelen
- Notulen van vergaderingen van de Staten van Holland en van besogne vergaderingen 1768-1770, 1775-1779, 1-8; 8 delen
  - door Gerard Balthasar Emants, met tafels en indices, 1-3
    Zie voor notulen van G. B. Emants over latere jaren het archief van Dordrecht, 3.01.08.04, inv.nr. 10-11 en Delft, 3.01.08.03 inv.nrs 10-24
    - 1768 mei 4 - 1768 december 3, 1
    - 1769 januari 11 - 1769 december 22, 2
    - 1770 januari 7 -= 1770 oktober 6, 3
  - door Hendrik van Wijn, 4-8
    De hierin opgenomen delen waren genummerd 43-1e deel tot 43-5e deel. Zie voor de notulen van Van Wijn over latere jaren Gouda, 3.01.08.06 inv.nrs. 2-28
    - 1775 maart 8 -1775 december 22, 4
    - 1776 januari 16 -1776 december 14, 5
    - 1777 januari 15 -1777 mei 22, 6
    - 1778 juli 1 - 1779 februari 4, 7
    - 1779 maart 3 - 1179 november 22, 8